# eesti ja soome verbiparadigma vormide vastavused
# katab sünteetilised ja analüütilised vormid, aga mitte paradigmaatilist derivatsiooni
# soome keele osas on jäetud kõrvale:
# omastusliited, küsipartikkel (hfst: +Qst), muud partiklid (hfst: +Foc/...), kesksõnade võrdlusastmed

# Tekitas Heiki-Jaan Kaalep P. Alvre "Soome keele grammatika", Tallinn 1992 põhjal
# kasutades Giellatekno kategooriaid ja eesti- ning soome hfst-lookupi 
# nädissõna: andma - antaa
# eesti ja soome vastavusi eristab @-märk
# verbi liitvormi koosseisu kohustuslikuna kuuluva sõna (ei, olema, ära, olla) vorm on esitatud nii, 
#   et vormi ise on =-märgiga eraldatud lemma+kategooriate loetelust
# õige vormi valikuks kohustuslik sõna, nt ma, sa, ta, on esitatud sulgudes

# vihje õige vormi valikuks, kui kontekst ei võimalda üheselt otsustada, nii et tuleb oletada:
# jaatuse vormi eelistada eitusele, kolmandat pööret muudele pööretele

# #-märkide taga on kommentaarid 

# corresponding verb forms for Estonian and Finnish verb paradigms
# covers synthetical and analytical forms, but not paradigmatic derivation
# in Finnish, the following was left out:
# possessive suffixes, question particle (hfst: +Qst), other particles (hfst: +Foc/...), comparative and superlative forms of participles 
 
# By Heiki-Jaan Kaalep, based on the book by P. Alvre "Grammar of Finnish", Tallinn 1992
# using the Giellatekno morphological categories and Finnish and Estonian hfst-lookup tool
# example word: andma - antaa (to give)
# @-sign splits the languages
# a wordform that is compulsory (ei, olema, ära, olla) is given with =-sign together with its lemma and categories
# wordform compulsory for making the right choice among homonyms is in brackets, e.g. personal pronouns ma, sa, ta

# hint: if the context does not disambiguate, prefer affirmative reading to negative, and 3rd person to other persons

# commentaries are on lines beginning with #-signs

#isikuline olevik kindel kv jaatus
# active present indicative affirmative

Pers+Prs+Ind+Sg1+Aff annan@Act+Ind+Prs+Sg1 annan
Pers+Prs+Ind+Sg2+Aff annad@Act+Ind+Prs+Sg2 annat
Pers+Prs+Ind+Sg3+Aff annab@Act+Ind+Prs+Sg3 antaa
Pers+Prs+Ind+Pl1+Aff anname@Act+Ind+Prs+Pl1 annamme
Pers+Prs+Ind+Pl2+Aff annate@Act+Ind+Prs+Pl2 annatte
Pers+Prs+Ind+Pl3+Aff annavad@Act+Ind+Prs+Pl3 antavat

#isikuline olevik kindel kv eitus
# active present indicative negative

(ma)  ei+V+Neg=ei Pers+Prs+Ind+Neg anna@ei+V+Neg+Act+Sg1=en    Ind+Prs+ConNeg anna
(sa)  ei+V+Neg=ei Pers+Prs+Ind+Neg anna@ei+V+Neg+Act+Sg2=et    Ind+Prs+ConNeg anna
(ta)  ei+V+Neg=ei Pers+Prs+Ind+Neg anna@ei+V+Neg+Act+Sg3=ei    Ind+Prs+ConNeg anna
(me)  ei+V+Neg=ei Pers+Prs+Ind+Neg anna@ei+V+Neg+Act+Pl1=emme  Ind+Prs+ConNeg anna
(te)  ei+V+Neg=ei Pers+Prs+Ind+Neg anna@ei+V+Neg+Act+Pl2=ette  Ind+Prs+ConNeg anna
(nad) ei+V+Neg=ei Pers+Prs+Ind+Neg anna@ei+V+Neg+Act+Pl2=eivät Ind+Prs+ConNeg anna

#isikuline lihtminevik kindel kv jaatus
# active preteritum indicative affirmative

      Pers+Prt+Ind+Sg1+Aff andsin@Act+Ind+Prt+Sg1 annoin
(sa)  Pers+Prt+Ind+Sg2+Aff andsid@Act+Ind+Prt+Sg2 annoit
      Pers+Prt+Ind+Sg3+Aff andis@Act+Ind+Prt+Sg3 antoi
      Pers+Prt+Ind+Pl1+Aff andsime@Act+Ind+Prt+Pl1 annoimme
      Pers+Prt+Ind+Pl2+Aff andsite@Act+Ind+Prt+Pl2 annoitte
(nad) Pers+Prt+Ind+Pl3+Aff andsid@Act+Ind+Prt+Pl3 antoivat

#isikuline lihtminevik kindel kv eitus (NB! soome kategooriad on kuidagi ebasüstemaatilised...)
# active preteritum indicative negative (the Finnish categories are not quite symmetric...)

(ma)  ei+V+Neg=ei Pers+Prt+Ind+Neg andnud@ei+V+Neg+Act+Sg1=en    Act+Ind+Prt+ConNeg antanut
(sa)  ei+V+Neg=ei Pers+Prt+Ind+Neg andnud@ei+V+Neg+Act+Sg2=et    Act+Ind+Prt+ConNeg antanut
(ta)  ei+V+Neg=ei Pers+Prt+Ind+Neg andnud@ei+V+Neg+Act+Sg3=ei    Act+Ind+Prt+ConNeg antanut
(me)  ei+V+Neg=ei Pers+Prt+Ind+Neg andnud@ei+V+Neg+Act+Pl1=emme  Act+PrfPrc+Pl+Nom  antaneet
(te)  ei+V+Neg=ei Pers+Prt+Ind+Neg andnud@ei+V+Neg+Act+Pl2=ette  Act+PrfPrc+Pl+Nom  antaneet
(nad) ei+V+Neg=ei Pers+Prt+Ind+Neg andnud@ei+V+Neg+Act+Pl3=eivät Act+PrfPrc+Pl+Nom  antaneet

#isikuline täisminevik kindel kv jaatus
# active perfect indicative affirmative

      olema+V+Pers+Prs+Ind+Sg1+Aff=olen  Pers+Prt+Prc andnud@olla+V+Act+Ind+Prs+Sg1=olen    Act+PrfPrc+Sg+Nom antanut
      olema+V+Pers+Prs+Ind+Sg2+Aff=oled  Pers+Prt+Prc andnud@olla+V+Act+Ind+Prs+Sg2=olet    Act+PrfPrc+Sg+Nom antanut
(ta)  olema+V+Pers+Prs+Ind+Sg3+Aff=on    Pers+Prt+Prc andnud@olla+V+Act+Ind+Prs+Sg3=on      Act+PrfPrc+Sg+Nom antanut
      olema+V+Pers+Prs+Ind+Pl1+Aff=oleme Pers+Prt+Prc andnud@olla+V+Act+Ind+Prs+Pl1=olemme  Act+PrfPrc+Pl+Nom antaneet
      olema+V+Pers+Prs+Ind+Pl2+Aff=olete Pers+Prt+Prc andnud@olla+V+Act+Ind+Prs+Pl2=olette  Act+PrfPrc+Pl+Nom antaneet
(nad) olema+V+Pers+Prs+Ind+Pl3+Aff=on    Pers+Prt+Prc andnud@olla+V+Act+Ind+Prs+Pl3=ovat    Act+PrfPrc+Pl+Nom antaneet

#isikuline täisminevik kindel kv eitus (NB! ole ja pole saavad morfis täpselt sama eitava analüüsi !)
# active perfect indicative negative (Estonian ole and pole have exactly the same categories in +Neg)

(ma)  ei+V+Neg=ei olema+V+Pers+Prs+Ind+Neg=ole Pers+Prt+Ind+Neg andnud@ei+V+Neg+Act+Sg1=en    olla+V+Ind+Prs+ConNeg=ole Act+Ind+Prt+ConNeg antanut
(sa)  ei+V+Neg=ei olema+V+Pers+Prs+Ind+Neg=ole Pers+Prt+Ind+Neg andnud@ei+V+Neg+Act+Sg2=et    olla+V+Ind+Prs+ConNeg=ole Act+Ind+Prt+ConNeg antanut
(ta)  ei+V+Neg=ei olema+V+Pers+Prs+Ind+Neg=ole Pers+Prt+Ind+Neg andnud@ei+V+Neg+Act+Sg3=ei    olla+V+Ind+Prs+ConNeg=ole Act+Ind+Prt+ConNeg antanut
(me)  ei+V+Neg=ei olema+V+Pers+Prs+Ind+Neg=ole Pers+Prt+Ind+Neg andnud@ei+V+Neg+Act+Pl1=emme  olla+V+Ind+Prs+ConNeg=ole Act+PrfPrc+Pl+Nom  antaneet
(te)  ei+V+Neg=ei olema+V+Pers+Prs+Ind+Neg=ole Pers+Prt+Ind+Neg andnud@ei+V+Neg+Act+Pl2=ette  olla+V+Ind+Prs+ConNeg=ole Act+PrfPrc+Pl+Nom  antaneet
(nad) ei+V+Neg=ei olema+V+Pers+Prs+Ind+Neg=ole Pers+Prt+Ind+Neg andnud@ei+V+Neg+Act+Pl3=eivät olla+V+Ind+Prs+ConNeg=ole Act+PrfPrc+Pl+Nom  antaneet

(ma)  olema+V+Pers+Prs+Ind+Neg=pole Pers+Prt+Ind+Neg andnud@ei+V+Neg+Act+Sg1=en    olla+V+Ind+Prs+ConNeg=ole Act+Ind+Prt+ConNeg antanut
(sa)  olema+V+Pers+Prs+Ind+Neg=pole Pers+Prt+Ind+Neg andnud@ei+V+Neg+Act+Sg2=et    olla+V+Ind+Prs+ConNeg=ole Act+Ind+Prt+ConNeg antanut
(ta)  olema+V+Pers+Prs+Ind+Neg=pole Pers+Prt+Ind+Neg andnud@ei+V+Neg+Act+Sg3=ei    olla+V+Ind+Prs+ConNeg=ole Act+Ind+Prt+ConNeg antanut
(me)  olema+V+Pers+Prs+Ind+Neg=pole Pers+Prt+Ind+Neg andnud@ei+V+Neg+Act+Pl1=emme  olla+V+Ind+Prs+ConNeg=ole Act+PrfPrc+Pl+Nom  antaneet
(te)  olema+V+Pers+Prs+Ind+Neg=pole Pers+Prt+Ind+Neg andnud@ei+V+Neg+Act+Pl2=ette  olla+V+Ind+Prs+ConNeg=ole Act+PrfPrc+Pl+Nom  antaneet
(nad) olema+V+Pers+Prs+Ind+Neg=pole Pers+Prt+Ind+Neg andnud@ei+V+Neg+Act+Pl3=eivät olla+V+Ind+Prs+ConNeg=ole Act+PrfPrc+Pl+Nom  antaneet

#isikuline enneminevik kindel kv jaatus
# active past perfect indicative affirmative

      olema+V+Pers+Prt+Ind+Sg1+Aff=olin  Pers+Prt+Prc andnud@olla+V+Act+Ind+Prt+Sg1=olin    Act+PrfPrc+Sg+Nom antanut
(sa)  olema+V+Pers+Prt+Ind+Sg2+Aff=olid  Pers+Prt+Prc andnud@olla+V+Act+Ind+Prt+Sg2=olit    Act+PrfPrc+Sg+Nom antanut
      olema+V+Pers+Prt+Ind+Sg3+Aff=oli   Pers+Prt+Prc andnud@olla+V+Act+Ind+Prt+Sg3=oli     Act+PrfPrc+Sg+Nom antanut
      olema+V+Pers+Prt+Ind+Pl1+Aff=olime Pers+Prt+Prc andnud@olla+V+Act+Ind+Prt+Pl1=olimme  Act+PrfPrc+Pl+Nom antaneet
      olema+V+Pers+Prt+Ind+Pl2+Aff=olite Pers+Prt+Prc andnud@olla+V+Act+Ind+Prt+Pl2=olitte  Act+PrfPrc+Pl+Nom antaneet
(nad) olema+V+Pers+Prt+Ind+Pl3+Aff=olid  Pers+Prt+Prc andnud@olla+V+Act+Ind+Prt+Pl3=olivat  Act+PrfPrc+Pl+Nom antaneet

#isikuline enneminevik kindel kv eitus (NB! olnud ja polnud on +Neg puhul samasuguse kategooriakombinatsiooniga!)
# active past perfect indicative negative (Estonian olnud and polnud have exactly the same categories in +Neg)

(ma)  ei+V+Neg=ei olema+V+Pers+Prt+Ind+Neg=olnud Pers+Prt+Ind+Neg andnud@ei+V+Neg+Act+Sg1=en    olla+V+Act+PrfPrc+Sg+Nom=ollut  Act+Ind+Prt+ConNeg antanut
(sa)  ei+V+Neg=ei olema+V+Pers+Prt+Ind+Neg=olnud Pers+Prt+Ind+Neg andnud@ei+V+Neg+Act+Sg2=et    olla+V+Act+PrfPrc+Sg+Nom=ollut  Act+Ind+Prt+ConNeg antanut
(ta)  ei+V+Neg=ei olema+V+Pers+Prt+Ind+Neg=olnud Pers+Prt+Ind+Neg andnud@ei+V+Neg+Act+Sg3=ei    olla+V+Act+PrfPrc+Sg+Nom=ollut  Act+Ind+Prt+ConNeg antanut
(me)  ei+V+Neg=ei olema+V+Pers+Prt+Ind+Neg=olnud Pers+Prt+Ind+Neg andnud@ei+V+Neg+Act+Pl1=emme  olla+V+Act+PrfPrc+Pl+Nom=olleet Act+PrfPrc+Pl+Nom  antaneet
(te)  ei+V+Neg=ei olema+V+Pers+Prt+Ind+Neg=olnud Pers+Prt+Ind+Neg andnud@ei+V+Neg+Act+Pl2=ette  olla+V+Act+PrfPrc+Pl+Nom=olleet Act+PrfPrc+Pl+Nom  antaneet
(nad) ei+V+Neg=ei olema+V+Pers+Prt+Ind+Neg=olnud Pers+Prt+Ind+Neg andnud@ei+V+Neg+Act+Pl3=eivät olla+V+Act+PrfPrc+Pl+Nom=olleet Act+PrfPrc+Pl+Nom  antaneet

(ma)  olema+V+Pers+Prt+Ind+Neg=polnud Pers+Prt+Ind+Neg andnud@ei+V+Neg+Act+Sg1=en    olla+V+Act+PrfPrc+Sg+Nom=ollut  Act+Ind+Prt+ConNeg antanut
(sa)  olema+V+Pers+Prt+Ind+Neg=polnud Pers+Prt+Ind+Neg andnud@ei+V+Neg+Act+Sg2=et    olla+V+Act+PrfPrc+Sg+Nom=ollut  Act+Ind+Prt+ConNeg antanut
(ta)  olema+V+Pers+Prt+Ind+Neg=polnud Pers+Prt+Ind+Neg andnud@ei+V+Neg+Act+Sg3=ei    olla+V+Act+PrfPrc+Sg+Nom=ollut  Act+Ind+Prt+ConNeg antanut
(me)  olema+V+Pers+Prt+Ind+Neg=polnud Pers+Prt+Ind+Neg andnud@ei+V+Neg+Act+Pl1=emme  olla+V+Act+PrfPrc+Pl+Nom=olleet Act+PrfPrc+Pl+Nom  antaneet
(te)  olema+V+Pers+Prt+Ind+Neg=polnud Pers+Prt+Ind+Neg andnud@ei+V+Neg+Act+Pl2=ette  olla+V+Act+PrfPrc+Pl+Nom=olleet Act+PrfPrc+Pl+Nom  antaneet
(nad) olema+V+Pers+Prt+Ind+Neg=polnud Pers+Prt+Ind+Neg andnud@ei+V+Neg+Act+Pl3=eivät olla+V+Act+PrfPrc+Pl+Nom=olleet Act+PrfPrc+Pl+Nom  antaneet

#--------------------

#isikuline olevik tingiv kv jaatus
# active present conditional affirmative

      Pers+Prs+Cond+Sg1+Aff annaksin@Act+Cond+Sg1 antaisin
(sa)  Pers+Prs+Cond+Sg2+Aff annaksid@Act+Cond+Sg2 antaisit
      Pers+Prs+Cond+Pl1+Aff annaksime@Act+Cond+Pl1 antaisimme
      Pers+Prs+Cond+Pl2+Aff annaksite@Act+Cond+Pl2 antaisitte
(nad) Pers+Prs+Cond+Pl3+Aff annaksid@Act+Cond+Pl3 antaisivat

(ma)  Pers+Prs+Cond annaks@Act+Cond+Sg1 antaisin
(sa)  Pers+Prs+Cond annaks@Act+Cond+Sg2 antaisit
(ta)  Pers+Prs+Cond annaks@Act+Cond+Sg3 antaisi
(me)  Pers+Prs+Cond annaks@Act+Cond+Pl1 antaisimme
(te)  Pers+Prs+Cond annaks@Act+Cond+Pl2 antaisitte
(nad) Pers+Prs+Cond annaks@Act+Cond+Pl3 antaisivat

#isikuline olevik tingiv kv eitus (NB! Act+Cond+Sg3 antaisi vs. ei Act+Cond+ConNeg antaisi)
# active present conditional negative (note: Act+Cond+Sg3 antaisi vs. ei Act+Cond+ConNeg antaisi)

(ma)  ei+V+Neg=ei Pers+Prs+Cond annaks@ei+V+Neg+Act+Sg1=en    Act+Cond+ConNeg antaisi
(sa)  ei+V+Neg=ei Pers+Prs+Cond annaks@ei+V+Neg+Act+Sg2=et    Act+Cond+ConNeg antaisi
(ta)  ei+V+Neg=ei Pers+Prs+Cond annaks@ei+V+Neg+Act+Sg3=ei    Act+Cond+ConNeg antaisi
(me)  ei+V+Neg=ei Pers+Prs+Cond annaks@ei+V+Neg+Act+Pl1=emme  Act+Cond+ConNeg antaisi
(te)  ei+V+Neg=ei Pers+Prs+Cond annaks@ei+V+Neg+Act+Pl2=ette  Act+Cond+ConNeg antaisi
(nad) ei+V+Neg=ei Pers+Prs+Cond annaks@ei+V+Neg+Act+Pl3=eivät Act+Cond+ConNeg antaisi

#isikuline (üld-, täis- ?) minevik tingiv kv jaatus
# active perfect conditional affirmative

      Pers+Prt+Cond+Sg1+Aff andnuksin@olla+V+Act+Cond+Sg1=olisin   Act+PrfPrc+Sg+Nom antanut
(sa)  Pers+Prt+Cond+Sg2+Aff andnuksid@olla+V+Act+Cond+Sg2=olisit   Act+PrfPrc+Sg+Nom antanut
      Pers+Prt+Cond+Pl1+Aff andnuksime@olla+V+Act+Cond+Pl1=olisimme Act+PrfPrc+Pl+Nom antaneet
      Pers+Prt+Cond+Pl2+Aff andnuksite@olla+V+Act+Cond+Pl2=olisitte Act+PrfPrc+Pl+Nom antaneet
(nad) Pers+Prt+Cond+Pl3+Aff andnuksid@olla+V+Act+Cond+Pl3=olisivat Act+PrfPrc+Pl+Nom antaneet

(ma)  Pers+Prt+Cond andnuks@olla+V+Act+Cond+Sg1=olisin   Act+PrfPrc+Sg+Nom antanut
(sa)  Pers+Prt+Cond andnuks@olla+V+Act+Cond+Sg2=olisit   Act+PrfPrc+Sg+Nom antanut
(ta)  Pers+Prt+Cond andnuks@olla+V+Act+Cond+Sg3=olisi    Act+PrfPrc+Sg+Nom antanut
(me)  Pers+Prt+Cond andnuks@olla+V+Act+Cond+Pl1=olisimme Act+PrfPrc+Pl+Nom antaneet
(te)  Pers+Prt+Cond andnuks@olla+V+Act+Cond+Pl2=olisitte Act+PrfPrc+Pl+Nom antaneet
(nad) Pers+Prt+Cond andnuks@olla+V+Act+Cond+Pl3=olisivat Act+PrfPrc+Pl+Nom antaneet

      olema+V+Pers+Prs+Cond+Sg1+Aff=oleksin  Pers+Prt+Prc andnud@olla+V+Act+Cond+Sg1=olisin   Act+PrfPrc+Sg+Nom antanut
(sa)  olema+V+Pers+Prs+Cond+Sg2+Aff=oleksid  Pers+Prt+Prc andnud@olla+V+Act+Cond+Sg2=olisit   Act+PrfPrc+Sg+Nom antanut
      olema+V+Pers+Prs+Cond+Pl1+Aff=oleksime Pers+Prt+Prc andnud@olla+V+Act+Cond+Pl1=olisimme Act+PrfPrc+Pl+Nom antaneet
      olema+V+Pers+Prs+Cond+Pl2+Aff=oleksite Pers+Prt+Prc andnud@olla+V+Act+Cond+Pl2=olisitte Act+PrfPrc+Pl+Nom antaneet
(nad) olema+V+Pers+Prs+Cond+Pl3+Aff=oleksid  Pers+Prt+Prc andnud@olla+V+Act+Cond+Pl3=olisivat Act+PrfPrc+Pl+Nom antaneet

(ma)  olema+V+Pers+Prs+Cond=oleks Pers+Prt+Prc andnud@olla+V+Act+Cond+Sg1=olisin   Act+PrfPrc+Sg+Nom antanut
(sa)  olema+V+Pers+Prs+Cond=oleks Pers+Prt+Prc andnud@olla+V+Act+Cond+Sg2=olisit   Act+PrfPrc+Sg+Nom antanut
(ta)  olema+V+Pers+Prs+Cond=oleks Pers+Prt+Prc andnud@olla+V+Act+Cond+Sg3=olisi    Act+PrfPrc+Sg+Nom antanut
(me)  olema+V+Pers+Prs+Cond=oleks Pers+Prt+Prc andnud@olla+V+Act+Cond+Pl1=olisimme Act+PrfPrc+Pl+Nom antaneet
(te)  olema+V+Pers+Prs+Cond=oleks Pers+Prt+Prc andnud@olla+V+Act+Cond+Pl2=olisitte Act+PrfPrc+Pl+Nom antaneet
(nad) olema+V+Pers+Prs+Cond=oleks Pers+Prt+Prc andnud@olla+V+Act+Cond+Pl3=olisivat Act+PrfPrc+Pl+Nom antaneet

#isikuline (üld-, täis- ?) minevik tingiv kv eitus
# active perfect conditional negative

(ma)  ei+V+Neg=ei Pers+Prt+Cond andnuks@ei+V+Neg+Act+Sg1=en    olla+V+Cond+ConNeg=olisi Act+PrfPrc+Sg+Nom antanut
(sa)  ei+V+Neg=ei Pers+Prt+Cond andnuks@ei+V+Neg+Act+Sg2=et    olla+V+Cond+ConNeg=olisi Act+PrfPrc+Sg+Nom antanut
(ta)  ei+V+Neg=ei Pers+Prt+Cond andnuks@ei+V+Neg+Act+Sg3=ei    olla+V+Cond+ConNeg=olisi Act+PrfPrc+Sg+Nom antanut
(me)  ei+V+Neg=ei Pers+Prt+Cond andnuks@ei+V+Neg+Act+Pl1=emme  olla+V+Cond+ConNeg=olisi Act+PrfPrc+Pl+Nom antaneet
(te)  ei+V+Neg=ei Pers+Prt+Cond andnuks@ei+V+Neg+Act+Pl2=ette  olla+V+Cond+ConNeg=olisi Act+PrfPrc+Pl+Nom antaneet
(nad) ei+V+Neg=ei Pers+Prt+Cond andnuks@ei+V+Neg+Act+Pl3=eivät olla+V+Cond+ConNeg=olisi Act+PrfPrc+Pl+Nom antaneet

(ma)  ei+V+Neg=ei olema+V+Pers+Prs+Cond=oleks Pers+Prt+Prc andnud@ei+V+Neg+Act+Sg1=en    olla+V+Cond+ConNeg=olisi Act+PrfPrc+Sg+Nom antanut
(sa)  ei+V+Neg=ei olema+V+Pers+Prs+Cond=oleks Pers+Prt+Prc andnud@ei+V+Neg+Act+Sg2=et    olla+V+Cond+ConNeg=olisi Act+PrfPrc+Sg+Nom antanut
(ta)  ei+V+Neg=ei olema+V+Pers+Prs+Cond=oleks Pers+Prt+Prc andnud@ei+V+Neg+Act+Sg3=ei    olla+V+Cond+ConNeg=olisi Act+PrfPrc+Sg+Nom antanut
(me)  ei+V+Neg=ei olema+V+Pers+Prs+Cond=oleks Pers+Prt+Prc andnud@ei+V+Neg+Act+Pl1=emme  olla+V+Cond+ConNeg=olisi Act+PrfPrc+Pl+Nom antaneet
(te)  ei+V+Neg=ei olema+V+Pers+Prs+Cond=oleks Pers+Prt+Prc andnud@ei+V+Neg+Act+Pl2=ette  olla+V+Cond+ConNeg=olisi Act+PrfPrc+Pl+Nom antaneet
(nad) ei+V+Neg=ei olema+V+Pers+Prs+Cond=oleks Pers+Prt+Prc andnud@ei+V+Neg+Act+Pl3=eivät olla+V+Cond+ConNeg=olisi Act+PrfPrc+Pl+Nom antaneet

      olema+V+Pers+Prs+Cond+Sg1+Neg=poleksin  Pers+Prt+Prc andnud@ei+V+Neg+Act+Sg1=en    olla+V+Cond+ConNeg=olisi Act+PrfPrc+Sg+Nom antanut
(sa)  olema+V+Pers+Prs+Cond+Sg2+Neg=poleksid  Pers+Prt+Prc andnud@ei+V+Neg+Act+Sg2=et    olla+V+Cond+ConNeg=olisi Act+PrfPrc+Sg+Nom antanut
      olema+V+Pers+Prs+Cond+Pl1+Neg=poleksime Pers+Prt+Prc andnud@ei+V+Neg+Act+Pl1=emme  olla+V+Cond+ConNeg=olisi Act+PrfPrc+Pl+Nom antaneet
      olema+V+Pers+Prs+Cond+Pl2+Neg=poleksite Pers+Prt+Prc andnud@ei+V+Neg+Act+Pl2=ette  olla+V+Cond+ConNeg=olisi Act+PrfPrc+Pl+Nom antaneet
(nad) olema+V+Pers+Prs+Cond+Pl3+Neg=poleksid  Pers+Prt+Prc andnud@ei+V+Neg+Act+Pl3=eivät olla+V+Cond+ConNeg=olisi Act+PrfPrc+Pl+Nom antaneet

(ma)  olema+V+Pers+Prs+Cond+Neg=poleks Pers+Prt+Prc andnud@ei+V+Neg+Act+Sg1=en    olla+V+Cond+ConNeg=olisi Act+PrfPrc+Sg+Nom antanut
(sa)  olema+V+Pers+Prs+Cond+Neg=poleks Pers+Prt+Prc andnud@ei+V+Neg+Act+Sg2=et    olla+V+Cond+ConNeg=olisi Act+PrfPrc+Sg+Nom antanut
(ta)  olema+V+Pers+Prs+Cond+Neg=poleks Pers+Prt+Prc andnud@ei+V+Neg+Act+Sg3=ei    olla+V+Cond+ConNeg=olisi Act+PrfPrc+Sg+Nom antanut
(me)  olema+V+Pers+Prs+Cond+Neg=poleks Pers+Prt+Prc andnud@ei+V+Neg+Act+Pl1=emme  olla+V+Cond+ConNeg=olisi Act+PrfPrc+Pl+Nom antaneet
(te)  olema+V+Pers+Prs+Cond+Neg=poleks Pers+Prt+Prc andnud@ei+V+Neg+Act+Pl2=ette  olla+V+Cond+ConNeg=olisi Act+PrfPrc+Pl+Nom antaneet
(nad) olema+V+Pers+Prs+Cond+Neg=poleks Pers+Prt+Prc andnud@ei+V+Neg+Act+Pl3=eivät olla+V+Cond+ConNeg=olisi Act+PrfPrc+Pl+Nom antaneet

#-------------------------------

#isikuline olevik käskiv kv jaatus
# active present imperative affirmative

Pers+Prs+Imprt+Sg2 anna@antaa+V+Act+Imprt+Sg2 anna
Pers+Prs+Imprt+Pl1 andkem@antaa+V+Act+Imprt+Pl1 antakaamme
Pers+Prs+Imprt+Pl2 andke@antaa+V+Act+Imprt+Pl2 antakaa

(ma)  Pers+Prs+Imprt andku@
(sa)  Pers+Prs+Imprt andku@antaa+V+Act+Imprt+Sg2 anna
(ta)  Pers+Prs+Imprt andku@antaa+V+Act+Imprt+Sg3 antakoon
(me)  Pers+Prs+Imprt andku@antaa+V+Act+Imprt+Pl1 antakaamme
(te)  Pers+Prs+Imprt andku@antaa+V+Act+Imprt+Pl2 antakaa
(nad) Pers+Prs+Imprt andku@antaa+V+Act+Imprt+Pl3 antakoot

#isikuline olevik käskiv kv eitus ( inetu: +Neg ärme ?? +Aff anname Aff ?? )
# active present imperative negative ( ugly: +Neg ärme ?? +Aff anname Aff ?? )

ära+V+Pers+Prs+Imprt+Sg2+Neg=ära   Pers+Prs+Imprt+Sg2 anna@ei+V+Neg+Act+Imprt+Sg2=älä Act+Imprt+Sg2 anna
ära+V+Pers+Prs+Imprt+Pl1+Neg=ärgem Pers+Prs+Imprt+Pl1 andkem@ei+V+Neg+Act+Imprt+Pl1=älkäämme Act+Imprt+Pl1 antakaamme
ära+V+Pers+Prs+Imprt+Pl1+Neg=ärme  Pers+Prs+Ind+Pl1+Aff anname@ei+V+Neg+Act+Imprt+Pl1=älkäämme Act+Imprt+Pl1 antakaamme
ära+V+Pers+Prs+Imprt+Pl1+Neg=ärme  Pers+Prs+Imprt+Sg2 anna@ei+V+Neg+Act+Imprt+Pl1=älkäämme Act+Imprt+Pl1 antakaamme  
ära+V+Pers+Prs+Imprt+Pl2+Neg=ärge  Pers+Prs+Imprt+Pl2 andke@ei+V+Neg+Act+Imprt+Pl2=älkää Act+Imprt+Pl2 antakaa

(ma)  ära+V+Pers+Prs+Imprt+Neg=ärgu Pers+Prs+Imprt andku@
(sa)  ära+V+Pers+Prs+Imprt+Neg=ärgu Pers+Prs+Imprt andku@ei+V+Neg+Act+Imprt+Sg2=älä      Imprt+Prs+ConNeg anna
(ta)  ära+V+Pers+Prs+Imprt+Neg=ärgu Pers+Prs+Imprt andku@ei+V+Neg+Act+Imprt+Sg3=älköön   Imprt+ConNeg antako
(me)  ära+V+Pers+Prs+Imprt+Neg=ärgu Pers+Prs+Imprt andku@ei+V+Neg+Act+Imprt+Pl1=älkäämme Imprt+ConNeg antako
(te)  ära+V+Pers+Prs+Imprt+Neg=ärgu Pers+Prs+Imprt andku@ei+V+Neg+Act+Imprt+Pl2=älkää    Imprt+ConNeg antako
(nad) ära+V+Pers+Prs+Imprt+Neg=ärgu Pers+Prs+Imprt andku@ei+V+Neg+Act+Imprt+Pl3=älkööt   Imprt+ConNeg antako

#isikuline (üld-, täis- ?) minevik käskiv kv jaatus
# active perfect imperative affirmative

Pers+Prt+Imprt andnud@

(ma)  olema+V+Pers+Prs+Imprt=olgu Pers+Prt+Prc andnud@olla+V+Act+Imprt+Sg3=olkoon Act+PrfPrc+Sg+Nom antanut
(sa)  olema+V+Pers+Prs+Imprt=olgu Pers+Prt+Prc andnud@olla+V+Act+Imprt+Sg3=olkoon Act+PrfPrc+Sg+Nom antanut
(ta)  olema+V+Pers+Prs+Imprt=olgu Pers+Prt+Prc andnud@olla+V+Act+Imprt+Sg3=olkoon Act+PrfPrc+Sg+Nom antanut
(me)  olema+V+Pers+Prs+Imprt=olgu Pers+Prt+Prc andnud@olla+V+Act+Imprt+Pl3=olkoot Act+PrfPrc+Pl+Nom antaneet
(te)  olema+V+Pers+Prs+Imprt=olgu Pers+Prt+Prc andnud@olla+V+Act+Imprt+Pl3=olkoot Act+PrfPrc+Pl+Nom antaneet
(nad) olema+V+Pers+Prs+Imprt=olgu Pers+Prt+Prc andnud@olla+V+Act+Imprt+Pl3=olkoot Act+PrfPrc+Pl+Nom antaneet

#isikuline (üld-, täis- ?) minevik käskiv kv eitus
# active perfect imperative negative

ära+V+Pers+Prt+Imprt+Neg=ärnud Pers+Prt+Imprt andnud@

(ma)  ära+V+Pers+Prs+Imprt+Neg=ärgu olema+V+Pers+Prs+Imprt=olgu Pers+Prt+Prc andnud@ei+V+Neg+Act+Imprt+Sg3=älköön olla+V+Imprt+ConNeg=olko Act+PrfPrc+Sg+Nom antanut
(sa)  ära+V+Pers+Prs+Imprt+Neg=ärgu olema+V+Pers+Prs+Imprt=olgu Pers+Prt+Prc andnud@ei+V+Neg+Act+Imprt+Sg3=älköön olla+V+Imprt+ConNeg=olko Act+PrfPrc+Sg+Nom antanut
(ta)  ära+V+Pers+Prs+Imprt+Neg=ärgu olema+V+Pers+Prs+Imprt=olgu Pers+Prt+Prc andnud@ei+V+Neg+Act+Imprt+Sg3=älköön olla+V+Imprt+ConNeg=olko Act+PrfPrc+Sg+Nom antanut
(me)  ära+V+Pers+Prs+Imprt+Neg=ärgu olema+V+Pers+Prs+Imprt=olgu Pers+Prt+Prc andnud@ei+V+Neg+Act+Imprt+Pl3=älkööt olla+V+Imprt+ConNeg=olko Act+PrfPrc+Pl+Nom antaneet
(te)  ära+V+Pers+Prs+Imprt+Neg=ärgu olema+V+Pers+Prs+Imprt=olgu Pers+Prt+Prc andnud@ei+V+Neg+Act+Imprt+Pl3=älkööt olla+V+Imprt+ConNeg=olko Act+PrfPrc+Pl+Nom antaneet
(nad) ära+V+Pers+Prs+Imprt+Neg=ärgu olema+V+Pers+Prs+Imprt=olgu Pers+Prt+Prc andnud@ei+V+Neg+Act+Imprt+Pl3=älkööt olla+V+Imprt+ConNeg=olko Act+PrfPrc+Pl+Nom antaneet

#------------------------------------

#isikuline olevik kaudne kv jaatus (soome k. kv puudub)
# active present quotative affirmative (mood missing in Finnish)

(ma)  Pers+Prs+Quot andvat@(kuulemma) Act+Ind+Prs+Sg1 annan
(sa)  Pers+Prs+Quot andvat@(kuulemma) Act+Ind+Prs+Sg2 annat
(ta)  Pers+Prs+Quot andvat@(kuulemma) Act+Ind+Prs+Sg3 antaa
(me)  Pers+Prs+Quot andvat@(kuulemma) Act+Ind+Prs+Pl1 annamme
(te)  Pers+Prs+Quot andvat@(kuulemma) Act+Ind+Prs+Pl2 annatte
(nad) Pers+Prs+Quot andvat@(kuulemma) Act+Ind+Prs+Pl3 antavat

#isikuline olevik kaudne kv eitus (soome k. kv puudub)
# active present quotative negative (mood missing in Finnish)

(ma)  ei+V+Neg=ei Pers+Prs+Quot andvat@ei+V+Neg+Act+Sg1=en    (kuulemma) Ind+Prs+ConNeg anna
(sa)  ei+V+Neg=ei Pers+Prs+Quot andvat@ei+V+Neg+Act+Sg2=et    (kuulemma) Ind+Prs+ConNeg anna
(ta)  ei+V+Neg=ei Pers+Prs+Quot andvat@ei+V+Neg+Act+Sg3=ei    (kuulemma) Ind+Prs+ConNeg anna
(me)  ei+V+Neg=ei Pers+Prs+Quot andvat@ei+V+Neg+Act+Pl1=emme  (kuulemma) Ind+Prs+ConNeg anna
(te)  ei+V+Neg=ei Pers+Prs+Quot andvat@ei+V+Neg+Act+Pl2=ette  (kuulemma) Ind+Prs+ConNeg anna
(nad) ei+V+Neg=ei Pers+Prs+Quot andvat@ei+V+Neg+Act+Pl2=eivät (kuulemma) Ind+Prs+ConNeg anna

#isikuline (üld-, täis- ?) minevik kaudne kv jaatus (soome k. kv puudub)
# active perfect quotative affirmative (mood missing in Finnish)

(ma)  Pers+Prt+Quot andnuvat@(kuulemma) Act+Ind+Prt+Sg1 annoin
(sa)  Pers+Prt+Quot andnuvat@(kuulemma) Act+Ind+Prt+Sg2 annoit
(ta)  Pers+Prt+Quot andnuvat@(kuulemma) Act+Ind+Prt+Sg3 antoi
(me)  Pers+Prt+Quot andnuvat@(kuulemma) Act+Ind+Prt+Pl1 annoimme
(te)  Pers+Prt+Quot andnuvat@(kuulemma) Act+Ind+Prt+Pl2 annoitte
(nad) Pers+Prt+Quot andnuvat@(kuulemma) Act+Ind+Prt+Pl3 antoivat

(ma)  olema+V+Pers+Prs+Quot=olevat Pers+Prt+Prc andnud@(kuulemma) Act+Ind+Prt+Sg1 annoin
(sa)  olema+V+Pers+Prs+Quot=olevat Pers+Prt+Prc andnud@(kuulemma) Act+Ind+Prt+Sg2 annoit
(ta)  olema+V+Pers+Prs+Quot=olevat Pers+Prt+Prc andnud@(kuulemma) Act+Ind+Prt+Sg3 antoi
(me)  olema+V+Pers+Prs+Quot=olevat Pers+Prt+Prc andnud@(kuulemma) Act+Ind+Prt+Pl1 annoimme
(te)  olema+V+Pers+Prs+Quot=olevat Pers+Prt+Prc andnud@(kuulemma) Act+Ind+Prt+Pl2 annoitte
(nad) olema+V+Pers+Prs+Quot=olevat Pers+Prt+Prc andnud@(kuulemma) Act+Ind+Prt+Pl3 antoivat


#isikuline (üld-, täis- ?) minevik kaudne kv eitus (soome k. kv puudub)
# active perfect quotative negative (mood missing in Finnish)

(ma)  ei+V+Neg=ei Pers+Prt+Quot andnuvat@ei+V+Neg+Act+Sg1=en    (kuulemma) Act+Ind+Prt+ConNeg antanut
(sa)  ei+V+Neg=ei Pers+Prt+Quot andnuvat@ei+V+Neg+Act+Sg2=et    (kuulemma) Act+Ind+Prt+ConNeg antanut
(ta)  ei+V+Neg=ei Pers+Prt+Quot andnuvat@ei+V+Neg+Act+Sg3=ei    (kuulemma) Act+Ind+Prt+ConNeg antanut
(me)  ei+V+Neg=ei Pers+Prt+Quot andnuvat@ei+V+Neg+Act+Pl1=emme  (kuulemma) Act+PrfPrc+Pl+Nom  antaneet
(te)  ei+V+Neg=ei Pers+Prt+Quot andnuvat@ei+V+Neg+Act+Pl2=ette  (kuulemma) Act+PrfPrc+Pl+Nom  antaneet
(nad) ei+V+Neg=ei Pers+Prt+Quot andnuvat@ei+V+Neg+Act+Pl3=eivät (kuulemma) Act+PrfPrc+Pl+Nom  antaneet

(ma)  ei+V+Neg=ei olema+V+Pers+Prs+Quot=olevat Pers+Prt+Prc andnud@ei+V+Neg+Act+Sg1=en    (kuulemma) Act+Ind+Prt+ConNeg antanut
(sa)  ei+V+Neg=ei olema+V+Pers+Prs+Quot=olevat Pers+Prt+Prc andnud@ei+V+Neg+Act+Sg2=et    (kuulemma) Act+Ind+Prt+ConNeg antanut
(ta)  ei+V+Neg=ei olema+V+Pers+Prs+Quot=olevat Pers+Prt+Prc andnud@ei+V+Neg+Act+Sg3=ei    (kuulemma) Act+Ind+Prt+ConNeg antanut
(me)  ei+V+Neg=ei olema+V+Pers+Prs+Quot=olevat Pers+Prt+Prc andnud@ei+V+Neg+Act+Pl1=emme  (kuulemma) Act+PrfPrc+Pl+Nom  antaneet
(te)  ei+V+Neg=ei olema+V+Pers+Prs+Quot=olevat Pers+Prt+Prc andnud@ei+V+Neg+Act+Pl2=ette  (kuulemma) Act+PrfPrc+Pl+Nom  antaneet
(nad) ei+V+Neg=ei olema+V+Pers+Prs+Quot=olevat Pers+Prt+Prc andnud@ei+V+Neg+Act+Pl3=eivät (kuulemma) Act+PrfPrc+Pl+Nom  antaneet

(ma)  olema+V+Pers+Prs+Quot+Neg=polevat Pers+Prt+Prc andnud@ei+V+Neg+Act+Sg1=en    (kuulemma) Act+Ind+Prt+ConNeg antanut
(sa)  olema+V+Pers+Prs+Quot+Neg=polevat Pers+Prt+Prc andnud@ei+V+Neg+Act+Sg2=et    (kuulemma) Act+Ind+Prt+ConNeg antanut
(ta)  olema+V+Pers+Prs+Quot+Neg=polevat Pers+Prt+Prc andnud@ei+V+Neg+Act+Sg3=ei    (kuulemma) Act+Ind+Prt+ConNeg antanut
(me)  olema+V+Pers+Prs+Quot+Neg=polevat Pers+Prt+Prc andnud@ei+V+Neg+Act+Pl1=emme  (kuulemma) Act+PrfPrc+Pl+Nom  antaneet
(te)  olema+V+Pers+Prs+Quot+Neg=polevat Pers+Prt+Prc andnud@ei+V+Neg+Act+Pl2=ette  (kuulemma) Act+PrfPrc+Pl+Nom  antaneet
(nad) olema+V+Pers+Prs+Quot+Neg=polevat Pers+Prt+Prc andnud@ei+V+Neg+Act+Pl3=eivät (kuulemma) Act+PrfPrc+Pl+Nom  antaneet

#------------------------------------------
#isikuline olevik potentsiaal kv jaatus (eesti k kv puudub)
# active present potential affirmative (mood missing in Estonian)

(vist) Pers+Prs+Ind+Sg1+Aff annan@Act+Pot+Sg1 antanen
(vist) Pers+Prs+Ind+Sg2+Aff annad@Act+Pot+Sg2 antanet
(vist) Pers+Prs+Ind+Sg3+Aff annab@Act+Pot+Sg3 antanee
(vist) Pers+Prs+Ind+Pl1+Aff anname@Act+Pot+Pl1 antanemme
(vist) Pers+Prs+Ind+Pl2+Aff annate@Act+Pot+Pl2 antanette
(vist) Pers+Prs+Ind+Pl3+Aff annavad@Act+Pot+Pl3 antanevat

#isikuline olevik potentsiaal kv eitus (eesti k kv puudub)
# active present potential negative (mood missing in Estonian)

(ma)  (vist) ei+V+Neg=ei Pers+Prs+Ind+Neg anna@ei+V+Neg+Act+Sg1=en    Ind+Pot+ConNeg antane
(sa)  (vist) ei+V+Neg=ei Pers+Prs+Ind+Neg anna@ei+V+Neg+Act+Sg2=et    Ind+Pot+ConNeg antane
(ta)  (vist) ei+V+Neg=ei Pers+Prs+Ind+Neg anna@ei+V+Neg+Act+Sg3=ei    Ind+Pot+ConNeg antane
(me)  (vist) ei+V+Neg=ei Pers+Prs+Ind+Neg anna@ei+V+Neg+Act+Pl1=emme  Ind+Pot+ConNeg antane
(te)  (vist) ei+V+Neg=ei Pers+Prs+Ind+Neg anna@ei+V+Neg+Act+Pl2=ette  Ind+Pot+ConNeg antane
(nad) (vist) ei+V+Neg=ei Pers+Prs+Ind+Neg anna@ei+V+Neg+Act+Pl2=eivät Ind+Pot+ConNeg antane

#isikuline (üld-, täis- ?) minevik potentsiaal kv jaatus (eesti k kv puudub)
# active perfect potential affirmative (mood missing in Estonian)

      olema+V+Pers+Prs+Ind+Sg1+Aff=olen  (vist) Pers+Prt+Prc andnud@olla+V+Act+Pot+Sg1=lienen   Act+PrfPrc+Sg+Nom antanut
      olema+V+Pers+Prs+Ind+Sg2+Aff=oled  (vist) Pers+Prt+Prc andnud@olla+V+Act+Pot+Sg2=lienet   Act+PrfPrc+Sg+Nom antanut
(ta)  olema+V+Pers+Prs+Ind+Sg3+Aff=on    (vist) Pers+Prt+Prc andnud@olla+V+Act+Pot+Sg3=lienee   Act+PrfPrc+Sg+Nom antanut
      olema+V+Pers+Prs+Ind+Pl1+Aff=oleme (vist) Pers+Prt+Prc andnud@olla+V+Act+Pot+Pl1=lienemme Act+PrfPrc+Pl+Nom antaneet
      olema+V+Pers+Prs+Ind+Pl2+Aff=olete (vist) Pers+Prt+Prc andnud@olla+V+Act+Pot+Pl2=lienette Act+PrfPrc+Pl+Nom antaneet
(nad) olema+V+Pers+Prs+Ind+Pl3+Aff=on    (vist) Pers+Prt+Prc andnud@olla+V+Act+Pot+Pl3=lienevät Act+PrfPrc+Pl+Nom antaneet

#isikuline (üld-, täis- ?) minevik potentsiaal kv eitus (eesti k puudub) (NB! ole ja pole saavad morfis täpselt sama eitava analüüsi !)
# active perfect potential negative (mood missing in Estonian) (Estonian ole and pole have exactly the same categories in +Neg)

(ma)  ei+V+Neg=ei olema+V+Pers+Prs+Ind+Neg=ole (vist) Pers+Prt+Ind+Neg andnud@ei+V+Neg+Act+Sg1=en    olla+V+Pot+ConNeg=liene Act+Ind+Prt+ConNeg antanut
(sa)  ei+V+Neg=ei olema+V+Pers+Prs+Ind+Neg=ole (vist) Pers+Prt+Ind+Neg andnud@ei+V+Neg+Act+Sg2=et    olla+V+Pot+ConNeg=liene Act+Ind+Prt+ConNeg antanut
(ta)  ei+V+Neg=ei olema+V+Pers+Prs+Ind+Neg=ole (vist) Pers+Prt+Ind+Neg andnud@ei+V+Neg+Act+Sg3=ei    olla+V+Pot+ConNeg=liene Act+Ind+Prt+ConNeg antanut
(me)  ei+V+Neg=ei olema+V+Pers+Prs+Ind+Neg=ole (vist) Pers+Prt+Ind+Neg andnud@ei+V+Neg+Act+Pl1=emme  olla+V+Pot+ConNeg=liene Act+PrfPrc+Pl+Nom  antaneet
(te)  ei+V+Neg=ei olema+V+Pers+Prs+Ind+Neg=ole (vist) Pers+Prt+Ind+Neg andnud@ei+V+Neg+Act+Pl2=ette  olla+V+Pot+ConNeg=liene Act+PrfPrc+Pl+Nom  antaneet
(nad) ei+V+Neg=ei olema+V+Pers+Prs+Ind+Neg=ole (vist) Pers+Prt+Ind+Neg andnud@ei+V+Neg+Act+Pl3=eivät olla+V+Pot+ConNeg=liene Act+PrfPrc+Pl+Nom  antaneet

(ma)  olema+V+Pers+Prs+Ind+Neg=pole (vist) Pers+Prt+Ind+Neg andnud@ei+V+Neg+Act+Sg1=en    olla+V+Pot+ConNeg=liene Act+Ind+Prt+ConNeg antanut
(sa)  olema+V+Pers+Prs+Ind+Neg=pole (vist) Pers+Prt+Ind+Neg andnud@ei+V+Neg+Act+Sg2=et    olla+V+Pot+ConNeg=liene Act+Ind+Prt+ConNeg antanut
(ta)  olema+V+Pers+Prs+Ind+Neg=pole (vist) Pers+Prt+Ind+Neg andnud@ei+V+Neg+Act+Sg3=ei    olla+V+Pot+ConNeg=liene Act+Ind+Prt+ConNeg antanut
(me)  olema+V+Pers+Prs+Ind+Neg=pole (vist) Pers+Prt+Ind+Neg andnud@ei+V+Neg+Act+Pl1=emme  olla+V+Pot+ConNeg=liene Act+PrfPrc+Pl+Nom  antaneet
(te)  olema+V+Pers+Prs+Ind+Neg=pole (vist) Pers+Prt+Ind+Neg andnud@ei+V+Neg+Act+Pl2=ette  olla+V+Pot+ConNeg=liene Act+PrfPrc+Pl+Nom  antaneet
(nad) olema+V+Pers+Prs+Ind+Neg=pole (vist) Pers+Prt+Ind+Neg andnud@ei+V+Neg+Act+Pl3=eivät olla+V+Pot+ConNeg=liene Act+PrfPrc+Pl+Nom  antaneet

#--------------------------------

# isikuline käändelised
# Px... kategooriad on sellised, et soome -> eesti suunal neid (vist) ei tõlgitagi; 
# eesti -> soome suunal on õige kat valimiseks vaja vaadata pealause isikut...

# active infinite forms
# Px categories (possessive suffixes): in fin -> est direction they are not translated (probably);
# in est -> fin direction the choice depends on the person of the main clause

# e.g fin: antaakseni ... menin ... -> est: et anda ..., läksin

#est: infinitiiv e da-tegevusnimi; sm: 1. tegevusnimi 
# Finnish and Estonian name categories differently

Inf anda@Act+InfA+Sg+Lat antaa

(et) Inf anda@Act+InfA+Sg+Tra+PxSg1 antaakseni
(et) Inf anda@Act+InfA+Sg+Tra+PxSg2 antaaksesi
(et) Inf anda@Act+InfA+Sg+Tra+PxSg3 antaakseen
(et) Inf anda@Act+InfA+Sg+Tra+PxPl1 antaaksemme
(et) Inf anda@Act+InfA+Sg+Tra+PxPl2 antaaksenne
(et) Inf anda@Act+InfA+Sg+Tra+PxPl3 antaakseen

(et)       Pers+Prs+Cond+Sg1+Aff annaksin@Act+InfA+Sg+Tra+PxSg1 antaakseni
(et) (sa)  Pers+Prs+Cond+Sg2+Aff annaksid@Act+InfA+Sg+Tra+PxSg2 antaaksesi
(et)       Pers+Prs+Cond+Pl1+Aff annaksime@Act+InfA+Sg+Tra+PxPl1 antaaksemme
(et)       Pers+Prs+Cond+Pl2+Aff annaksite@Act+InfA+Sg+Tra+PxPl2 antaaksenne
(et) (nad) Pers+Prs+Cond+Pl3+Aff annaksid@Act+InfA+Sg+Tra+PxPl3 antaakseen

(et) (ma)  Pers+Prs+Cond annaks@Act+InfA+Sg+Tra+PxSg1 antaakseni
(et) (sa)  Pers+Prs+Cond annaks@Act+InfA+Sg+Tra+PxSg2 antaaksesi
(et) (ta)  Pers+Prs+Cond annaks@Act+InfA+Sg+Tra+PxSg3 antaakseen
(et) (me)  Pers+Prs+Cond annaks@Act+InfA+Sg+Tra+PxPl1 antaaksemme
(et) (te)  Pers+Prs+Cond annaks@Act+InfA+Sg+Tra+PxPl2 antaaksenne
(et) (nad) Pers+Prs+Cond annaks@Act+InfA+Sg+Tra+PxPl3 antaakseen


#est: gerundium; sm: 2. tegevusnimi 
# eesti keeles sama vorm: millal -> antaessa; kuidas -> antaen
# (ssa-vormile võib lisanduda possessiivsufiks PxSg1 ... s.t. ... ni, si, nsa, mme, nne, nsa ...)

# Finnish and Estonian name categories differently
# the choice of the suitable form for Finnish: when -> antaessa; how -> antaen
# (ssa-form may have possessive suffix added ... )

Ger andes@Act+InfE+Sg+Ine antaessa
Ger andes@Act+InfE+Sg+Ins antaen

#est: supiin e ma-tegevusnimi; sm: 3. tegevusnimi
#   ?? kategooriate lahkuminek ??

# Finnish and Estonian name categories differently
# ... and some more category non-symmetry

Pers+Sup+Ill andma@Act+InfMa+Sg+Ill antamaan
Pers+Sup+Ine andmas@Act+InfMa+Sg+Ine antamassa
Pers+Sup+Ela andmast@Act+InfMa+Sg+Ela antamasta
Ger andes@Act+InfMa+Sg+Ade antamalla

Pers+Sup+Tra andmaks@Act+InfA+Sg+Tra+PxSg1 antaakseni
Pers+Sup+Tra andmaks@Act+InfA+Sg+Tra+PxSg2 antaaksesi
Pers+Sup+Tra andmaks@Act+InfA+Sg+Tra+PxSg3 antaakseen
Pers+Sup+Tra andmaks@Act+InfA+Sg+Tra+PxPl1 antaaksemme
Pers+Sup+Tra andmaks@Act+InfA+Sg+Tra+PxPl2 antaaksenne
Pers+Sup+Tra andmaks@Act+InfA+Sg+Tra+PxPl3 antaakseen

Pers+Sup+Abe andmata@Act+InfMa+Sg+Abe antamatta
Pers+Sup+Ill andma@Act+InfMa+Sg+Ins antaman

#agentpartitsiip
# agent participle 

Impers+Prt+Prc antud@AgPrc+Sg+Nom antama 
Impers+Prt+Prc antud@AgPrc+Sg+Gen antaman 
Impers+Prt+Prc antud@AgPrc+Sg+Par antamaa 
Impers+Prt+Prc antud@AgPrc+Sg+Ess antamana 
Impers+Prt+Prc antud@AgPrc+Sg+Tra antamaksi 
Impers+Prt+Prc antud@AgPrc+Sg+Ine antamassa 
Impers+Prt+Prc antud@AgPrc+Sg+Ela antamasta 
Impers+Prt+Prc antud@AgPrc+Sg+Ill antamaan 
Impers+Prt+Prc antud@AgPrc+Sg+Ade antamalla 
Impers+Prt+Prc antud@AgPrc+Sg+Abl antamalta 
Impers+Prt+Prc antud@AgPrc+Sg+All antamalle 
Impers+Prt+Prc antud@AgPrc+Sg+Abe antamatta 
Impers+Prt+Prc antud@AgPrc+Pl+Nom antamat 
Impers+Prt+Prc antud@AgPrc+Pl+Gen antamien 
Impers+Prt+Prc antud@AgPrc+Pl+Par antamia 
Impers+Prt+Prc antud@AgPrc+Pl+Ess antamina 
Impers+Prt+Prc antud@AgPrc+Pl+Tra antamiksi 
Impers+Prt+Prc antud@AgPrc+Pl+Ine antamissa 
Impers+Prt+Prc antud@AgPrc+Pl+Ela antamista 
Impers+Prt+Prc antud@AgPrc+Pl+Ill antamiin 
Impers+Prt+Prc antud@AgPrc+Pl+Ade antamilla 
Impers+Prt+Prc antud@AgPrc+Pl+Abl antamilta 
Impers+Prt+Prc antud@AgPrc+Pl+All antamille 
Impers+Prt+Prc antud@AgPrc+Pl+Abe antamitta 
Impers+Prt+Prc antud@AgPrc+Pl+Ins antamin 
Impers+Prt+Prc antud@AgPrc+Cmt antamine 

# sm. 4. tegevusnimi = est. derivatsioon (and-mine   vs.    anta-minen jne), siin käsitlemata
# fin. 4th infinitive is est. derivation, not treated here 

# sm. 5. tegevusnimi = est. derivatsioon (and-mas    vs.    anta-maisilla), siin käsitlemata
# fin. 5th infinitive is est. derivation, not treated here

# sm. 1. kesksõna - est. v-kesksõna - oleviku isikul. partitsiip; eesti k käänduvana derivatsioon; siin käänamata
# fin. 1st participle - est. v-participle - present active participle; est. derivation if declined; not declined here
 
Pers+Prs+Prc andev@Act+PrsPrc+Sg+Nom antava

# sm. 2. kesksõna - est. nud-kesksõna - mineviku isikul. partitsiip; eesti k käänduvana derivatsioon; siin käänamata
# fin. 2nd participle - est. v-participle - perfect active participle; est. derivation if declined; not declined here

Pers+Prt+Prc andnud@Act+PrfPrc+Sg+Nom antanut

#--------------------------------
# umbisikuline -- passive
#--------------------------------

# umbisikuline olevik kindel kõneviis jaatus
# passive present indicative affirmative

Impers+Prs+Ind+Aff antakse@Pss+Ind+Prs+Pe4 annetaan

# umbisikuline olevik kindel kõneviis eitus
# passive present indicative negative

ei+V+Neg=ei Impers+Prs+Ind+Neg anta@ei+V+Neg+Act+Sg3=ei Pss+Ind+Prs+Pe4+ConNeg anneta

# umbisikuline lihtminevik kindel kõneviis jaatus
# passive preteritum indicative affirmative

Impers+Prt+Ind+Aff anti@Pss+Ind+Prt+Pe4 annettiin

# umbisikuline lihtminevik kindel kõneviis eitus
# passive preteritum indicative negative

ei+V+Neg=ei Impers+Prt+Ind+Neg antud@ei+V+Neg+Act+Sg3=ei Pss+Ind+Prt+ConNeg annettu

# umbisikuline täisminevik kindel kõneviis jaatus (NB! annettu PrfPrc+Sg+Nom)
# passive perfect indicative affirmative

olema+V+Pers+Prs+Ind+Sg3+Aff=on Impers+Prt+Prc antud@olla+V+Act+Ind+Prs+Sg3=on Pss+PrfPrc+Sg+Nom annettu
# ?? e.k. Pl3 veel lisaks ?? ei tea mis teha
# est. "on" is ambiguos between Sg3, Pl3 ... don't know what to do
# olema+V+Pers+Prs+Ind+Pl3+Aff=on Impers+Prt+Prc antud@olla+V+Act+Ind+Prs+Sg3=on Pss+PrfPrc+Sg+Nom annettu

#umbisikuline täisminevik kindel kõneviis eitus (NB! annettu PrfPrc+Sg+Nom)
# passive perfect indicative negative

ei+V+Neg=ei olema+V+Pers+Prs+Ind+Neg=ole Impers+Prt+Prc antud@ei+V+Neg+Act+Sg3=ei olla+V+Ind+Prs+ConNeg=ole Pss+PrfPrc+Sg+Nom annettu
olema+V+Pers+Prs+Ind+Neg=pole Impers+Prt+Prc antud@ei+V+Neg+Act+Sg3=ei olla+V+Ind+Prs+ConNeg=ole Pss+PrfPrc+Sg+Nom annettu

#umbisikuline enneminevik kindel kõneviis jaatus (NB! annettu PrfPrc+Sg+Nom)
# passive past perfect indicative affirmative

olema+V+Pers+Prt+Ind+Sg3+Aff=oli Impers+Prt+Prc antud@olla+V+Act+Ind+Prt+Sg3=oli Pss+PrfPrc+Sg+Nom annettu

#umbisikuline enneminevik kindel kõneviis eitus (NB! annettu PrfPrc+Sg+Nom)
# passive past perfect indicative negative

ei+V+Neg=ei olema+V+Pers+Prt+Ind+Neg=olnud Impers+Prt+Prc antud@ei+V+Neg+Act+Sg3=ei olla+V+Pss+PrfPrc+Pl+Nom=ollut Pss+PrfPrc+Sg+Nom annettu
olema+V+Pers+Prt+Ind+Neg=polnud Impers+Prt+Prc antud@ei+V+Neg+Act+Sg3=ei olla+V+Pss+PrfPrc+Pl+Nom=ollut Pss+PrfPrc+Sg+Nom annettu

----------------------
# umbisikuline olevik tingiv kõneviis jaatus
# passive present conditional affirmative

Impers+Prs+Cond antaks@Pss+Cond+Pe4 annettaisiin

#umbisikuline olevik tingiv kõneviis eitus
# passive present conditional negative

ei+V+Neg=ei Impers+Prs+Cond antaks@ei+V+Neg+Act+Sg3=ei Pss+Cond+Pe4+ConNeg annettaisi

# umbisikuline (üld-, täis- ?) minevik tingiv kõneviis jaatus
# passive perfect conditional affirmative

olema+V+Pers+Prs+Cond=oleks Impers+Prt+Prc antud@olla+V+Act+Cond+Sg3=olisi Pss+PrfPrc+Sg+Nom annettu

# umbisikuline (üld-, täis- ?) minevik tingiv kõneviis eitus
# passive perfect conditional negative

ei+V+Neg=ei olema+V+Pers+Prs+Cond=oleks Impers+Prt+Prc antud@ei+V+Neg+Act+Sg3=ei olla+V+Cond+ConNeg=olisi Pss+PrfPrc+Sg+Nom annettu
olema+V+Pers+Prs+Cond+Neg=poleks Impers+Prt+Prc antud@ei+V+Neg+Act+Sg3=ei olla+V+Cond+ConNeg=olisi Pss+PrfPrc+Sg+Nom annettu

#----------------
# umbisikuline olevik käskiv kõneviis jaatus
# passive present imperative affirmative

Impers+Prs+Imprt antagu@Pss+Imprt+Pe4 annettakoon

#umbisikuline olevik käskiv kõneviis eitus
# passive present imperative negative

ära+V+Pers+Prs+Imprt+Neg=ärgu Impers+Prs+Imprt antagu@ei+V+Neg+Act+Imprt+Sg3=älköön Pss+Imprt+Pe4+ConNeg annettako

# umbisikuline (üld-, täis- ?) minevik käskiv kõneviis jaatus
# passive perfect imperative affirmative

olema+V+Pers+Prs+Imprt=olgu Impers+Prt+Prc antud@olla+V+Act+Imprt+Sg3=olkoon Pss+PrfPrc+Sg+Nom annettu
 
# umbisikuline (üld-, täis- ?) minevik käskiv kõneviis eitus
# passive perfect imperative negative

ära+V+Pers+Prs+Imprt+Neg=ärgu olema+V+Pers+Prs+Imprt=olgu Impers+Prt+Prc antud@ei+V+Neg+Act+Imprt+Sg3=älköön olla+V+Imprt+ConNeg=olko Pss+PrfPrc+Sg+Nom annettu

#---------------------
# umbisikuline olevik kaudne kõneviis jaatus (soome k. kv puudub)
# passive present quotative affirmative (mood missing in Finnish)

Impers+Prs+Quot antavat@(kuulemma) Pss+Ind+Prs+Pe4 annetaan

# umbisikuline olevik kaudne kõneviis eitus (soome k. kv puudub)
# passive present quotative negative (mood missing in Finnish)

ei+V+Neg=ei Impers+Prs+Quot antavat@(kuulemma) ei+V+Neg+Act+Sg3=ei Pss+Ind+Prs+Pe4+ConNeg anneta

# umbisikuline (üld-, täis- ?) minevik kaudne kõneviis jaatus (soome k. kv puudub)
# passive perfect quotative affirmative (mood missing in Finnish)

olema+V+Pers+Prs+Quot=olevat Impers+Prt+Prc antud@(kuulemma) olla+V+Act+Ind+Prs+Sg3=on Pss+PrfPrc+Sg+Nom annettu

# umbisikuline (üld-, täis- ?) minevik kaudne kõneviis eitus (soome k. kv puudub)
# passive perfect quotative negative (mood missing in Finnish)

ei+V+Neg=ei olema+V+Pers+Prs+Quot=olevat Impers+Prt+Prc antud@(kuulemma) ei+V+Neg+Act+Sg3=ei olla+V+Ind+Prs+ConNeg=ole Pss+PrfPrc+Sg+Nom annettu
olema+V+Pers+Prs+Quot+Neg=polevat Impers+Prt+Prc antud@(kuulemma) ei+V+Neg+Act+Sg3=ei olla+V+Ind+Prs+ConNeg=ole Pss+PrfPrc+Sg+Nom annettu

#-------------
# umbisikuline olevik potentsiaal jaatus (eesti k kv puudub)
# passive present potential affirmative (mood missing in Estonian)

(vist) Impers+Prs+Ind+Aff antakse@Pss+Pot+Pe4 annettaneen

# umbisikuline olevik potentsiaal eitus (eesti k kv puudub)
# passive present potential negative (mood missing in Estonian)

(vist) ei+V+Neg=ei Impers+Prs+Ind+Neg anta@ei+V+Neg+Act+Sg3=ei Pss+Pot+Pe4+ConNeg annettane

# umbisikuline täisminevik potentsiaal jaatus (eesti k kv puudub)
# passive perfect potential affirmative (mood missing in Estonian)

(vist) olema+V+Pers+Prs+Ind+Sg3+Aff=on Impers+Prt+Prc antud@olla+V+Act+Pot+Sg3=lienee Pss+PrfPrc+Sg+Nom annettu

# umbisikuline täisminevik potentsiaal eitus (eesti k kv puudub)
# passive perfect potential negative (mood missing in Estonian)

(vist) ei+V+Neg=ei olema+V+Pers+Prs+Ind+Neg=ole Impers+Prt+Prc antud@ei+V+Neg+Act+Sg3=ei olla+V+Act+Pot+ConNeg=liene Pss+PrfPrc+Sg+Nom annettu
(vist) olema+V+Pers+Prs+Ind+Neg=pole Impers+Prt+Prc antud@ei+V+Neg+Act+Sg3=ei olla+V+Act+Pot+ConNeg=liene Pss+PrfPrc+Sg+Nom annettu

# ----------------------
# umbisikuline käändelised vormid
# passive infinite forms

# sm. 2. tegevusnimi seesütlev (siis, kui ....-kse; ...-misel; ...-des); est. derivatsioon, siin käsitlemata
# fin. 2nd infinitive illative is est. derivation, not treated here 

# and-mine+N+Sg+Ade andmisel@Pss+InfE+Ine annettaessa

# sm. 3. tegevusnimi viisiütlev; ei saa tähendusest aru - HJK, siin käsitlemata
# fin. 3rd infinitive instrumental; cannot understand its meaning - HJK, not treated here 
# Impers+Sup antama@Pss+InfMa+Sg+Ins annettaman

# sm. 1. kesksõna - est. tav-kesksõna - oleviku umbisikul. partitsiip; eesti k käänduvana derivatsioon; siin käänamata
# fin. 1st participle - est. tav-participle - present passive participle; est. derivation if declined; not declined here

Impers+Prs+Prc antav@Pss+PrsPrc+Sg+Nom annettava

# sm. 2. kesksõna - est. tud-kesksõna - mineviku umbisikul. partitsiip; eesti k käänduvana derivatsioon; siin käänamata
# fin. 2nt participle - est. tud-participle - perfect passive participle; est. derivation if declined; not declined here

Impers+Prt+Prc antud@Pss+PrfPrc+Sg+Nom annettu



